【裁判字號】    99,易,3048
【裁判日期】    991109
【裁判案由】    詐欺
【裁判全文】
臺灣臺中地方法院刑事判決              99年度易字第3048號
公  訴  人  臺灣臺中地方法院檢察署檢察官
被      告  詹鍵澔
上列被告因詐欺案件，經檢察官提起公訴（99年度偵字第11464
號、第11521號、第13721號、第13953號），本院判決如下：
    主    文
詹鍵澔幫助意圖為自己不法之所有，以詐術使人將本人之物交付
，處有期徒刑肆月，如易科罰金，以新臺幣壹仟元折算壹日。
    犯罪事實
一、詹鍵澔明知個人在金融機構帳戶之存摺、提款卡等帳戶資料
    係供自己使用之重要理財工具，關係個人身分、財產之表徵
    ，且可預見提款卡及其密碼資料如交付告知予他人使用，而
    未加以闡明正常用途，極易被利用為與財產有關之犯罪工具
    ，竟仍不顧他人可能遭受財產上損害之危險，而基於縱若其
    金融機構之帳戶資料被利用作為詐欺取財之用，亦不違背其
    本意之幫助犯意，於民國九十九年三月二十一日，為應徵司
    機工作，而撥打自由時報分類廣告欄刊登之徵才廣告電話號
    碼，對方乃要求詹鍵澔需交付存摺影本、提款卡及告知密碼
    資料，詹鍵澔竟率爾輕忽，未詳加思慮對方要求交付帳戶資
    料以供測試之用之合理性，即依對方指示，於九十九年三月
    二十三日十八時三十分許，在臺中市○○區○○路與大墩路
    交叉路口之「7-11便利超商」前，將其前於八十二年八月十
    七日，在中華郵政股份有限公司太平郵局（局號000000-0號
    ，下稱太平郵局）所開立帳號000000-0號帳戶之存摺影本、
    提款卡及密碼資料，均交付告知予循命前來收取帳戶資料之
    鄭守忠（其所涉犯幫助詐欺取財罪嫌，業由檢察官另行分案
    偵辦）。鄭守忠於取得上開詹鍵澔所提供之帳戶資料後，即
    將之輾轉送交予不法詐欺集團不詳姓名之成年成員，該成員
    於收受該等帳戶資料後，即與共組詐欺集團之其他成員，共
    同基於意圖為自己不法所有之犯意聯絡，先後於不詳時間，
    以在奇摩拍賣網站或露天拍賣網站刊登不實之廣告，佯裝拍
    賣出售如附表編號1至3、5至9「詐騙手法欄」所示之物品之
    方式，或以電話僭充網路拍賣客服人員及銀行專員，而以附
    表編號4所示之藉詞，要求對方至自動櫃員機依指示操作等
    詐騙手法，致使居於臺北縣板橋市之林君憶、臺中縣潭子鄉
    之楊弘吉、臺北縣蘆洲市之金美利、新竹市東區之蘇利勝、
    彰化縣社頭鄉之吳佳容、臺北縣中和市之陳怡廷、高雄市左
    營區之陳銘忠、澎湖縣馬公市之顏家鑫、新竹縣竹北市之劉
    耀仁均陷於錯誤，各匯入新臺幣（下同）四千元、四千五百
    元、六千三百元、二萬九千九百八十三元、七千一百二十元
    、二萬六千元、四千九百元、一萬零二百元、一萬二千元之
    現款至詹鍵澔所開設之上述太平郵局帳戶內。未幾，即由前
    述詐欺集團成員持上揭詹鍵澔所交付之太平郵局提款卡與密
    碼資料，將林君憶等人遭詐騙所匯入之款項咸提領一空（至
    劉耀仁部分，因於其將款項匯入帳戶後，該帳戶旋被列為警
    示帳戶，故未據提領）。嗣林君憶等人因察覺情況有異或因
    匯款後均未收到貨品，始知受騙，經報警處理，而循線查知
    上情。
二、案經蘇利勝訴由臺中縣警察局霧峰分局，暨臺北縣政府警察
    局海山分局、臺中縣警察局豐原分局、臺北縣政府警察局中
    和第一分局先後報請臺灣臺中地方法院檢察署檢察官偵查起
    訴。
    理    由
一、按被告以外之人（包括證人、鑑定人、告訴人、被害人及共
    同被告等）於審判外之陳述雖不符刑事訴訟法第一百五十九
    條之一至第一百五十九條之四等四條之規定，而經當事人於
    審判程序同意作為證據，法院審酌該言詞陳述或書面陳述作
    成時之情況，認為適當者，亦得為證據；當事人、代理人或
    辯護人於法院調查證據時，知有刑事訴訟法第一百五十九條
    第一項不得為證據之情形，而未於言詞辯論終結前聲明異議
    者，視為有前項之同意，同法第一百五十九條之五定有明文
    。立法意旨在於傳聞證據未經當事人之反對詰問予以核實，
    原則上先予排除；惟若當事人已放棄反對詰問權，於審判程
    序中表明同意該等傳聞證據可作為證據；或於言詞辯論終結
    前未聲明異議，基於尊重當事人對傳聞證據之處分權及證據
    資料愈豐富，愈有助於真實發見之理念，且強化言詞辯論主
    義，使訴訟程序得以順暢進行，上開傳聞證據亦均具有證據
    能力。本件告訴人蘇利勝、被害人林君憶、楊弘吉、金美利
    、吳佳容、陳怡廷、陳銘忠、顏家鑫、劉耀仁等人於警詢中
    之指陳，其性質雖屬證人於審判外所為之陳述，而為傳聞證
    據，且查無符合刑事訴訟法第一百五十九條之一至第一百五
    十九條之四之情形；然其等所為之上開警詢筆錄內容，業經
    本院審理時予以提示並告以要旨，且經檢察官、被告詹鍵澔
    就證據能力俱表示並無異見，當事人已知上述筆錄乃傳聞證
    據，且均未於言詞辯論終結前，對該等筆錄內容異議，本院
    審酌上開筆錄作成時，並無任何遭不當施壓或干擾，亦未有
    事證顯示其有遭受不當取供之情形，因認以之作為本件之證
    據亦屬適當，依上開刑事訴訟法第一百五十九條之五之規定
    ，自皆得作為證據使用，合先敘明。
二、訊據被告詹鍵澔固對上開太平郵局帳戶為其以本人名義（以
    更名前之姓名詹勳欽申辦）所開立使用，並於九十九年三月
    二十三日十八時三十分許，在臺中市○○區○○路與大墩路
    交叉路口之「7-11便利商店」前，將其所申設之上開太平郵
    局帳戶之金融卡及密碼資料均交付告知予循命前來收取帳戶
    之另案犯嫌鄭守忠等情俱坦白承認；惟矢口否認有何幫助詐
    欺取財之犯行，辯稱：伊係看報紙與對方聯絡，為取得工作
    才將伊所申設之太平郵局提款卡與密碼資料交付告知予前來
    收取帳戶之另案犯嫌鄭守忠。之後，伊察覺情況不對，即將
    提款卡止付，且有報警處理，故伊並無幫助詐欺之犯行云云
    ；惟查：
  (一)告訴人蘇利勝及被害人林君憶、楊弘吉、金美利、吳佳容、
    陳怡廷、陳銘忠、顏家鑫、劉耀仁等人前揭如何因受詐騙而
    將渠等所有之二萬九千九百八十三元、四千元、四千五百元
    、六千三百元、七千一百二十元、二萬六千元、四千九百元
    、一萬零二百元、一萬二千元款項分別匯入被告詹鍵澔所申
    設之上開太平郵局帳戶等情，已據告訴人蘇利勝、被害人林
    君憶等人分別於警詢中指述綦詳（見中縣霧警偵字第099000
    6428號卷第14頁及其反面、第23頁至第24頁、第13頁及其反
    面、第15頁至第22頁反面），並有被害人林君憶所提出之郵
    政國內匯款執據、被害人楊弘吉所提出之兆豐國際商業銀行
    自動櫃員機交易明細表、被害人金美利所提出之中華郵政公
    司自動櫃員機儲戶交易明細表、告訴人蘇利勝所提出之郵政
    自動櫃員機交易明細表、被害人吳佳容所提出之郵政自動櫃
    員機交易明細表、被害人陳怡廷所提出之郵政自動櫃員機交
    易明細表、奇摩拍賣網頁及網路留言資料、被害人陳銘忠所
    提出之WEBATM交易明細查詢、存摺封面及內頁交易明細、奇
    摩拍賣網頁及網路留言資料、被害人顏家鑫提出之郵政自動
    櫃員機交易明細表、被害人劉耀仁所提出之渣打銀行網路交
    易明細查詢、被告所申設之上揭太平郵局帳戶之開戶基本資
    料及客戶歷史交易清單（見北縣警海刑字第0990020901號卷
    第16頁、第22頁，中縣霧警偵字第0990006428號卷第25頁至
    第30頁、第32頁至第33頁、第36頁及其反面、第37頁至第39
    頁、第64頁至第68頁反面、第74頁至第76頁，北縣警中一刑
    字第0990012883號卷第8頁），足認被告所設立之上開太平
    郵局帳戶確實已供作不法犯罪集團向告訴人蘇利勝及被害人
    林君憶等人詐騙，並資為工具要求匯款而取得財物所用，應
    甚為明確。
  (二)被告詹鍵澔雖以前揭情詞置辯，並提出自由時報分類廣告及
    通話明細為證（見偵字第11464號卷第14頁至第20頁）；惟
    查，邇來不法詐欺集團成員使用他人帳戶作指示被害人匯款
    工具之犯罪類型層出不窮，並廣經媒體披載，凡對社會動態
    尚非全然不予關注者均能知曉。且衡諸現今社會應徵正當工
    作者，多半只需提供證件供雇主確認其身分即足，斷無可能
    於尚未確認是否僱用之際，即要求應徵者先行提供提款卡，
    並且告知帳戶密碼。本件被告於交付前開帳戶之金融卡及告
    知密碼資料時，已屆而立之年，係心智成熟之成年人，且其
    具專科畢業之學歷（見臺中縣警察局霧峰分局內新派出所調
    查筆錄教育程度欄之記載），應具一般之智識程度，對於上
    開各情自有認識，竟仍逕將上開帳戶之提款卡與密碼資料輾
    轉交付並告知予該名無任何信賴基礎，亦不知如何為進一步
    聯絡之真實姓名、年籍均不詳之不法詐欺集團成年成員，且
    對於何以任職司機需提供帳戶提款卡與密碼資料之詳細緣由
    均未予充分瞭解釐清；或以亟需工作為由，即率爾輕忽而未
    詳加思慮對方要求交付帳戶資料以為測試之合理性，就嗣後
    是否被使用於未知之用途亦不加聞問；甚且被告對於所應徵
    公司之名稱、位置何在、應徵工作內容均無法敘明其梗概，
    更難謂被告主觀認知並無絲毫懷疑之處；是縱令對方確係以
    應徵工作之需向被告索取前開帳戶資料，然仍無解於被告主
    觀認知上已得對於對方向其索求帳戶之動機產生合理懷疑之
    可能性。且本件復據被告於警詢時及偵查中均已自承：伊交
    付上開帳戶資料時，有想到該帳戶可能遭人利用作為詐財工
    具‧‧‧；伊有想過對方可能拿該帳戶資料去做違法之事等
    語（見中縣霧警偵字第0990006428號卷第8頁反面，偵字第1
    1464號卷第13頁），顯見被告於交付帳戶資料時，已有慮及
    該等帳戶資料恐將淪為詐欺集團之人頭帳戶，詎其於心生疑
    慮之際，猶為一己之私而執意將該帳戶資料輾轉交付予真實
    姓名、年籍均不詳之不法詐欺集團成年成員，足徵被告主觀
    上顯具有縱使另案犯嫌鄭守忠於取得該等帳戶資料後，自行
    或轉交他人持以實施犯罪，作為詐騙被害人匯款之用，亦不
    違背其本意甚明。
  (三)按刑法上之故意，分直接故意（確定故意）與間接故意（不
    確定故意），「行為人對於構成犯罪之事實，明知並有意使
    其發生者」為直接故意，「行為人對於構成犯罪之事實，預
    見其發生而其發生並不違背其本意者」為間接故意；一般人
    至銀行開設帳戶並非難事，如非洗錢、犯罪等不法目的，依
    常情並無捨棄自己帳戶而迂迴收受他人帳戶使用之理，是被
    告詹鍵澔對於前開真實姓名、年籍均不詳之成年男子可能將
    其所提供之帳戶資料用來作為詐欺取財犯罪等非法用途上，
    應有所預見，且不違背其本意，其竟仍恣意提供上開帳戶資
    料予該成年男子使用，足見該成年男子將被告所申設之太平
    郵局提款卡等帳戶資料用來作為詐欺取財犯罪之用，為被告
    所容認及允許。另查金融機構帳戶可供款項之存匯、提領，
    係一般人均可輕易申請開設，並無任何資格條件之限制，且
    金融存款帳戶，事關存戶個人財產權益之保障，其與存戶印
    鑑章、提款卡結合，專屬性、私密性更形提高；除非本人或
    與本人具密切關係之人，難認有何理由可自由流通使用該存
    摺、印章及提款卡；一般人亦均有應妥為保管存摺及提款卡
    ，以防止存摺及提款卡被他人冒用之認識，縱有特殊情況偶
    有將存摺、提款卡交付他人之需，亦必深入瞭解其用途後始
    行提供使用，實乃吾人日常生活經驗與事理；且存摺、提款
    卡等有關個人財產、身分之物品，其本身並無任何交易之價
    值，且倘若淪落不明人士手中，更極易被利用為與財產犯罪
    有關之犯罪工具；而與他人於身分上不具密切關係之人，竟
    要求他人提供帳戶資料以為使用或測試，此等行為，客觀上
    已屬可疑，且顯係供為某非正當資金進出使用，而隱瞞其流
    程及行為人身分曝光之不法意圖亦可預見；若此之社會現實
    ，恆係一般人本於日常生活經驗即可體察，本件被告對此自
    亦難諉無不知，準此，被告有幫助他人為詐欺取財犯罪之不
    確定故意，堪可認定。
  (四)綜上所述，被告詹鍵澔所辯，無非事後飾卸之語，不足採信
    。是本件事證已臻明確，被告幫助詐欺犯行洵堪認定。
三、查前開真實姓名、年籍均不詳之成年人所屬詐欺集團成員，
    基於意圖為自己不法所有之犯意聯絡，以如附表所示之方式
    對告訴人蘇利勝及被害人林君憶等人行騙，並致使告訴人蘇
    利勝及被害人林君憶等人均陷於錯誤，因而交付本人之財物
    ，則該成年人所屬詐欺集團成員所為，應係犯刑法第三百三
    十九條第一項之詐欺取財罪。被告詹鍵澔提供其所開設前揭
    太平郵局帳戶之金融卡及密碼資料予該成年人所屬詐欺集團
    成員，以為詐欺取財所用，係基於幫助他人詐欺取財之不確
    定故意，且所為屬詐欺取財罪構成要件以外之行為，核其所
    為係犯刑法第三十條第一項前段、第三百三十九條第一項之
    幫助詐欺取財罪。被告幫助該成年人所屬詐欺集團成員犯詐
    欺取財罪，構成幫助犯，應依刑法第三十條第二項之規定減
    輕其刑。被告以一行為輾轉交付上開太平郵局帳戶資料予該
    成年人，幫助該成年人所屬詐欺集團成員分別對告訴人蘇利
    勝、被害人林君憶、楊弘吉、金美利、吳佳容、陳怡廷、陳
    銘忠、顏家鑫、劉耀仁等人詐欺取財，其係以一行為觸犯九
    個基本構成要件相同之幫助詐欺罪名，構成同種想像競合犯
    ，依刑法第五十五條前段之規定，應依情節較重者即對告訴
    人蘇利勝所為之該次幫助詐欺既遂犯行論以一罪。
四、爰審酌被告詹鍵澔之素行，其明知所提供之提款卡與密碼資
    料將有可能遭人供作財產犯罪之工具，竟仍執意將該等帳戶
    資料交付告知予不法份子使用，非惟幫助不法犯罪集團成員
    者遂行其財產犯罪之目的，同時使該等不法份子得以隱匿其
    真實身分，減少遭查獲之風險，愈使其肆無忌憚，助長犯罪
    之猖獗，破壞社會秩序甚鉅；惟衡酌本件告訴人蘇利勝及被
    害人林君憶等人遭詐騙而匯入被告所申設前述太平郵局帳戶
    內之金額合計僅十萬餘元，金額未臻至鉅，但被告犯後猶飾
    詞否認犯罪，缺乏對自己犯行悔悟之具體表現之犯罪後態度
    等一切情狀，量處如主文所示之刑，並諭知易科罰金之折算
    標準。
五、至被告詹鍵澔所提供之其所申設前開太平郵局帳戶之提款卡
    ，雖係被告所有並供其違犯本件犯罪所用之物，但並未據扣
    案，又無證據證明該等物件仍屬存在，為免滋生日後執行困
    難，爰不併予諭知沒收。再被告本件犯罪之型態為幫助他人
    犯詐欺取財既遂罪，因詐欺取財之正犯是否屬於共同正犯，
    與被告應成立之罪名、刑責均無涉，為免累贅，爰不於主文
    欄諭知被告幫助「共同」詐欺取財，均附此說明之。
據上論斷，依刑事訴訟法第二百九十九條第一項前段，刑法第三
十條第一項前段、第二項、第三百三十九條第一項、第五十五條
、第四十一條第一項前段，刑法施行法第一條之一第一項、第二
項前段，判決如主文。
本案經檢察官戚瑛瑛到庭執行職務。
中    華    民    國    99    年    11    月    9     日
                  刑事第八庭  審判長法  官  張智雄
                                    法  官  李慧瑜
                                    法  官  陳思成
以上正本證明與原本無異。
如不服本判決應於收受判決後10日內向本院提出上訴書狀，並應
敘述具體理由；其未敘述上訴理由者，應於上訴期間屆滿後20日
內向本院補提理由書（均須按他造當事人之人數附繕本）「切勿
逕送上級法院」。
                                    書記官  陳淑華
中    華    民    國    99    年    11    月    9     日
附錄論罪科刑法條
刑法第三百三十九條第一項
意圖為自己或第三人不法之所有，以詐術使人將本人或第三人之
物交付者，處五年以下有期徒刑、拘役或科或併科一千元以下罰
金。
附表：
┌──┬────────┬─────┬─────┬────────┬───────┬─────┐
│編號│遭詐騙匯款之時間│  被害人  │ 匯款金額 │匯入被告所申設之│詐  騙  手  法│ 備    註 │
│    │                │（告訴人）│（新臺幣）│金融機構帳戶名稱│              │          │
├──┼────────┼─────┼─────┼────────┼───────┼─────┤
│ 01 │99年03月26日13時│  林君憶  │   4,000元│中華郵政股份有限│由該詐騙集團某│          │
│    │38分許          │          │          │公司太平郵局（局│成員以「lyoung│          │
│    │                │          │          │號：000000-0號）│house168」帳號│          │
│    │                │          │          │帳號：000000-0號│於奇摩拍賣網站│          │
│    │                │          │          │帳戶            │虛偽刊登拍賣I-│          │
│    │                │          │          │                │pod1臺，林君憶│          │
│    │                │          │          │                │於99年3月26日 │          │
│    │                │          │          │                │上午11時許，見│          │
│    │                │          │          │                │該拍賣廣告後誤│          │
│    │                │          │          │                │信為真，而與該│          │
│    │                │          │          │                │詐騙集團某成員│          │
│    │                │          │          │                │聯絡購買，且陷│          │
│    │                │          │          │                │於錯誤, 而至臺│          │
│    │                │          │          │                │北縣板橋市中山│          │
│    │                │          │          │                │路2段113號埔墘│          │
│    │                │          │          │                │郵局以現金匯款│          │
│    │                │          │          │                │方式匯入對方指│          │
│    │                │          │          │                │定之帳戶內    │          │
├──┼────────┼─────┼─────┼────────┼───────┼─────┤
│ 02 │99年03月26日15時│  楊弘吉  │   4,500元│同上            │由該詐騙集團某│          │
│    │15分許          │          │          │                │成員以「jonili│          │
│    │                │          │          │                │n1005」帳號於 │          │
│    │                │          │          │                │奇摩拍賣網站虛│          │
│    │                │          │          │                │偽刊登拍賣PSP │          │
│    │                │          │          │                │遊戲主機1臺， │          │
│    │                │          │          │                │楊弘吉於99年3 │          │
│    │                │          │          │                │月25日23時許，│          │
│    │                │          │          │                │見該拍賣廣告後│          │
│    │                │          │          │                │誤信為真，而與│          │
│    │                │          │          │                │該詐騙集團某成│          │
│    │                │          │          │                │員聯絡購買，且│          │
│    │                │          │          │                │陷於錯誤, 而以│          │
│    │                │          │          │                │ATM匯款至對方 │          │
│    │                │          │          │                │指定之帳戶內  │          │
├──┼────────┼─────┼─────┼────────┼───────┼─────┤
│ 03 │99年03月26日17時│  金美利  │   6,300元│同上            │由該詐騙集團某│          │
│    │12分許          │          │          │                │成員以「kelly_│          │
│    │                │          │          │                │rick33」帳號於│          │
│    │                │          │          │                │奇摩拍賣網站虛│          │
│    │                │          │          │                │偽刊登拍賣SONY│          │
│    │                │          │          │                │TX7藍黑色數位 │          │
│    │                │          │          │                │相機1臺，金美 │          │
│    │                │          │          │                │利於99年3月26 │          │
│    │                │          │          │                │日16時45分許，│          │
│    │                │          │          │                │見該拍賣廣告後│          │
│    │                │          │          │                │誤信為真，而與│          │
│    │                │          │          │                │該詐騙集團某成│          │
│    │                │          │          │                │員聯絡購買，且│          │
│    │                │          │          │                │陷於錯誤, 而以│          │
│    │                │          │          │                │郵局ATM匯款至 │          │
│    │                │          │          │                │對方指定之帳戶│          │
│    │                │          │          │                │內            │          │
├──┼────────┼─────┼─────┼────────┼───────┼─────┤
│ 04 │99年03月26日17時│  蘇利勝  │  29,983元│同上            │由該詐騙集團某│          │
│    │54分許          │          │          │                │成員僭充露天拍│          │
│    │                │          │          │                │賣客服人員及台│          │
│    │                │          │          │                │新銀行專員，於│          │
│    │                │          │          │                │99年3月26日15 │          │
│    │                │          │          │                │時38分許撥打電│          │
│    │                │          │          │                │話予蘇利勝，要│          │
│    │                │          │          │                │求其至自動櫃員│          │
│    │                │          │          │                │機依指示查詢餘│          │
│    │                │          │          │                │額，致蘇利勝陷│          │
│    │                │          │          │                │於錯誤，而以郵│          │
│    │                │          │          │                │局ATM匯款至對 │          │
│    │                │          │          │                │方指定之帳戶內│          │
├──┼────────┼─────┼─────┼────────┼───────┼─────┤
│ 05 │99年03月26日17時│  吳佳容  │   7,120元│同上            │由該詐騙集團某│          │
│    │58分許          │          │          │                │成員以「kiwipi│          │
│    │                │          │          │                │g325」帳號於奇│          │
│    │                │          │          │                │摩拍賣網站虛偽│          │
│    │                │          │          │                │刊登拍賣某商品│          │
│    │                │          │          │                │，吳佳容於99年│          │
│    │                │          │          │                │3月26日某時， │          │
│    │                │          │          │                │見該拍賣廣告後│          │
│    │                │          │          │                │誤信為真，而與│          │
│    │                │          │          │                │該詐騙集團某成│          │
│    │                │          │          │                │員聯絡購買，且│          │
│    │                │          │          │                │陷於錯誤, 而至│          │
│    │                │          │          │                │彰化縣員林鎮中│          │
│    │                │          │          │                │正路63號之南門│          │
│    │                │          │          │                │郵局以ATM匯款 │          │
│    │                │          │          │                │至對方指定之帳│          │
│    │                │          │          │                │戶內          │          │
├──┼────────┼─────┼─────┼────────┼───────┼─────┤
│ 06 │99年03月26日18時│  陳怡廷  │  26,000元│同上            │由該詐騙集團某│          │
│    │01分許          │          │          │                │成員以「go.mag│          │
│    │                │          │          │                │gie」帳號於奇 │          │
│    │                │          │          │                │摩拍賣網站虛偽│          │
│    │                │          │          │                │刊登拍賣chanel│          │
│    │                │          │          │                │香奈兒2.55菱格│          │
│    │                │          │          │                │紋大包1個，陳 │          │
│    │                │          │          │                │怡廷於99年3月 │          │
│    │                │          │          │                │26日16時15分許│          │
│    │                │          │          │                │，見該拍賣廣告│          │
│    │                │          │          │                │後誤信為真，而│          │
│    │                │          │          │                │與該詐騙集團某│          │
│    │                │          │          │                │成員聯絡購買，│          │
│    │                │          │          │                │且陷於錯誤，而│          │
│    │                │          │          │                │至住家附近之「│          │
│    │                │          │          │                │7-11便利商店」│          │
│    │                │          │          │                │，以店內附設之│          │
│    │                │          │          │                │自動櫃員機匯款│          │
│    │                │          │          │                │至對方指定之帳│          │
│    │                │          │          │                │戶內          │          │
├──┼────────┼─────┼─────┼────────┼───────┼─────┤
│ 07 │99年03月26日19時│  陳銘忠  │   4,900元│同上            │由該詐騙集團某│          │
│    │05分許          │          │          │                │成員以「kevin_│          │
│    │                │          │          │                │200555」帳號於│          │
│    │                │          │          │                │奇摩拍賣網站虛│          │
│    │                │          │          │                │偽刊登拍賣HDZ9│          │
│    │                │          │          │                │65FBGMBOX黑盒 │          │
│    │                │          │          │                │（AMD PhenomII│          │
│    │                │          │          │                │X4中央處理器）│          │
│    │                │          │          │                │，陳銘忠於99年│          │
│    │                │          │          │                │3月26日上午11 │          │
│    │                │          │          │                │時25分許，見該│          │
│    │                │          │          │                │拍賣廣告後誤信│          │
│    │                │          │          │                │為真，而與該詐│          │
│    │                │          │          │                │騙集團某成員聯│          │
│    │                │          │          │                │絡購買，且陷於│          │
│    │                │          │          │                │錯誤，而以網路│          │
│    │                │          │          │                │ATM匯款至對方 │          │
│    │                │          │          │                │指定之帳戶內  │          │
├──┼────────┼─────┼─────┼────────┼───────┼─────┤
│ 08 │99年03月26日23時│  顏家鑫  │  10,200元│同上            │由該詐騙集團某│          │
│    │04分許          │          │          │                │成員以「Yingir│          │
│    │                │          │          │                │l0824」帳號於 │          │
│    │                │          │          │                │奇摩拍賣網站虛│          │
│    │                │          │          │                │偽刊登拍賣「7-│          │
│    │                │          │          │                │11禮券」，顏家│          │
│    │                │          │          │                │鑫於99年3月25 │          │
│    │                │          │          │                │日20時30分許，│          │
│    │                │          │          │                │見該拍賣廣告後│          │
│    │                │          │          │                │誤信為真，而與│          │
│    │                │          │          │                │該詐騙集團某成│          │
│    │                │          │          │                │員聯絡購買，且│          │
│    │                │          │          │                │陷於錯誤，而至│          │
│    │                │          │          │                │馬公國小之郵局│          │
│    │                │          │          │                │ATM匯款至對方 │          │
│    │                │          │          │                │指定之帳戶內  │          │
├──┼────────┼─────┼─────┼────────┼───────┼─────┤
│ 09 │99年03月27日上午│  劉耀仁  │  12,000元│同上            │由該詐騙集團某│          │
│    │11時30分許      │          │          │                │成員於露天拍賣│          │
│    │                │          │          │                │網站虛偽刊登拍│          │
│    │                │          │          │                │賣筆記型電腦1 │          │
│    │                │          │          │                │臺，劉耀仁於99│          │
│    │                │          │          │                │年3月26日23時 │          │
│    │                │          │          │                │許，見該拍賣廣│          │
│    │                │          │          │                │告後誤信為真，│          │
│    │                │          │          │                │而與該詐騙集團│          │
│    │                │          │          │                │某成員聯絡購買│          │
│    │                │          │          │                │，且陷於錯誤，│          │
│    │                │          │          │                │而依指示以網路│          │
│    │                │          │          │                │ATM匯款至對方 │          │
│    │                │          │          │                │指定之帳戶內  │          │
└──┴────────┴─────┴─────┴────────┴───────┴─────┘

司法院資訊處製作；財團法人民間司法改革基金會備份。
